臺灣苗栗地方法院刑事判決　　　　　　　　　　　　　　九十三年度重訴字第八號
　　公　訴　人　臺灣苗栗地方法院檢察署檢察官
　　被　　　告　甲○○
　　　　　　　　　　　　(現在台灣苗栗看守所羈押中)
　　指定辯護人　本院公設辯護人乙○○
右列被告因毒品危害防制條例案件，經檢察官提起公訴（九十三年度偵字第一九五七
號、第二一六二號），本院判決如左：
    主  文
甲○○共同連續運輸第一級毒品，累犯，處有期徒刑拾貳年，褫奪公權捌年。扣案之
第一級毒品海洛因陸拾個合計淨重貳佰玖拾壹點參柒公克，均沒收銷燬之；海洛因外
包裝共重壹佰肆拾參點玖參公克均沒收；運輸第一級毒品海洛因所得之財物共新台幣
參拾萬元，均沒收之，如全部或一部不能沒收時，以其財產抵償之。
    事  實
一、甲○○曾於民國（下同）八十七年十二月八日，因違反建築法案件，經本院判處
    有期徒刑三月，於八十八年一月八日判決確定，並於八十八年三月二十三日易科
    罰金執行完畢。
二、甲○○明知第一級毒品海洛因，係經政府公告管制進口之物品，非經許可不得運
    輸進口，因其積欠在大陸地區綽號「小林」之台籍男子新台幣（下同）五十餘萬
    元，無力清償下，應綽號「小林」之要求，運輸海洛因回台即可獲得報酬用以清
    償上開債務，甲○○竟與該姓名年籍均不詳綽號「小林」之成年男子及綽號「豬
    哥」之林煥榮（由檢察官另案偵辦），共同基於走私、運輸海洛因回台之概括犯
    意聯絡，由甲○○負責從大陸地區運輸毒品入境，交給在台之林煥榮，約定若將
    每批約八、九十個條狀包裝之海洛因走私、運輸回台成功，甲○○即可向林煥榮
    取得十萬元之報酬。甲○○即分別於九十三年三月七日、同年三月十六日、同年
    四月四日、同年四月十六日、同年五月二日，連續在大陸地區從綽號「小林」之
    外包裝，分別包裝海洛因後，再以沾牛油吞服之方式，將海洛因於同日從大陸地
    區走私、運輸進入台灣地區。甲○○對綽號「小林」交付每批之海洛因，因無法
    一次全部吞服完畢，皆採分兩次吞服之方式私運進口。甲○○歷次走私成功入境
    後，即依「小林」之指示，分別在林煥榮位於桃園縣楊梅鎮○○○街一巷六號二
    樓之四租屋處，與林煥榮會合，或由林煥榮安排住進苗栗縣竹南鎮富貴香汽車旅
    館，待海洛因隨糞便排出後加以清洗，並將海洛因外包裝拆開，再將海洛因交給
    林煥榮，林煥榮則在甲○○第二趟走私海洛因回台成功後，將酬勞十萬元現金交
    給甲○○，又在甲○○第四趟走私海洛因回台成功後，將酬勞十萬元現金交給甲
    ○○，另在甲○○第五趟走私海洛因回台成功後，應甲○○之請求，先就第六趟
    可得之酬勞十萬元，匯至大陸地區給甲○○，甲○○則將上開酬勞共計三十萬元
    交給綽號「小林」之男子，以清償其積欠綽號「小林」之債務。
三、嗣甲○○於九十三年五月十日，又依綽號「小林」之指示，自大陸地區走私、運
    輸海洛因由桃園中正機場入境成功，並於同日下午三時四十五分許，前往桃園縣
    楊梅鎮○○○街一巷六號二樓之四林煥榮租屋處前之社區停車場，準備與林煥榮
    會合時，為監聽已久之法務部調查局苗栗縣調查站，會同桃園縣調查站、財政部
    關稅局、苗栗縣警察局刑警隊、苗栗縣警察局竹南分局、海岸巡防署苗栗機動查
    緝隊、海岸巡防署三二大隊及桃園憲兵隊等單位人員，持台灣苗栗地方法院檢察
    署檢察官核發之拘票，在該停車場將甲○○拘提逮捕，甲○○當場配合調查人員
    ，打電話給林煥榮確定在家後，甲○○隨即引導相關調查人員走至林煥榮租屋處
    ，甲○○叫林煥榮開門後，調查人員隨即進入屋內將林煥榮逮捕。調查人員隨後
    將甲○○帶至行政院衛生署苗栗醫院作Ｘ光掃描，發現甲○○腹腔內夾藏有大量
    條狀海洛因，因醫師認為有致命危險，立即轉送台中榮民總醫院急診室毒物科診
    治，迄至同年月十三日上午十時許止，總計經由甲○○排泄物中取出含有海洛因
    之條狀物共六十個合計淨重二百九十一點三七公克（空包裝重一百四十三點九三
    公克）。
四、案經法務部調查局苗栗縣調查站及苗栗縣警察局移送臺灣苗栗地方法院檢察署檢
    察官偵查起訴。
    理  由
一、右揭事實，業據被告甲○○向本院供認不諱，核與共犯林煥榮向檢察官供述之情
    節大致相符，並有被告入出境查詢結果一紙、富貴香汽車商務旅館旅客登記簿影
    本一紙、車號查詢汽車車籍一紙、豬哥等涉嫌販毒案通訊作業報告表三紙、被告
    坐在病床前與毒品合照之照片共二幀、警方拍攝之被告與毒品照片共三幀、行政
    院國軍退除役官兵輔導委員會台中榮民總醫院診斷證明書一紙在卷足稽。另扣案
    之六十個條狀物送請法務部調查局依化學呈色法及氣相層析質譜儀分析法鑑定結
    果，均含有第一級毒品海洛因成分，合計淨重二百九十一點三七公克（空包裝重
    一百四十三點九三公克），純度百分之八十一點八六，純質淨重二百三十八點五
    二公克，此亦有該局九十三年六月十七日調科壹字第九九００００八八七號鑑定
    通知書一紙在卷足憑，是被告甲○○之自白，與事實相符。此外，復有被告全甲
    ○○所有之中華民國
    洵堪認定，應依法論科。
二、按海洛因係毒品危害防制條例第二條第二項第一款規定之第一級毒品，且係行政
    院依懲治走私條例第二條第四項公告之「管制物品及其數額」甲項第四款所列之
    管制進出口物品。次按，自大陸地區私運物品進入台灣地區，或自台灣地區私運
    物品前往大陸地區者，以私運物品進口、出口論，適用本條例規定處斷，懲治走
    私條例第十二條亦定有明文。被告甲○○自大陸地區私運管制進口之第一級毒品
    海洛因入台，係犯毒品危害防制條例第四條第一項之運輸第一級毒品罪及懲治走
    私條例第二條第一項之私運管制物品進口罪。被告甲○○持有海洛因之低度行為
    ，已為其運輸之高度行為所吸收，自不另論罪。被告甲○○與林煥榮及綽號「小
    林」之成年男子，就所犯上開二罪，彼此間有犯意聯絡及行為分擔，應論以共同
    正犯。被告甲○○以一夾藏行為同時觸犯上開二罪名，為想像競合犯，應依刑法
    第五十五條前段之規定，從一重之運輸第一級毒品罪處斷。被告甲○○先後六次
    運輸第一級毒品海洛因之行為，時間緊接，所犯罪名之構成要件相同，顯係基於
    概括之犯意而為，應依連續犯之規定論以一罪，及就併科罰金部分加重其刑（至
    死刑、無期徒刑之法定刑部分，依法不得加重）。又被告甲○○曾於八十七年十
    二月八日，因違反建築法案件，經本院判處有期徒刑三月，於八十八年一月八日
　　判決確定，並於八十八年三月二十三日易科罰金執行完畢，有台灣高等法院被告
　  全國前案紀錄表在卷可按，五年內再犯本件有期徒刑以上刑之罪，為累犯，應就
    併科罰金部分遞加重其刑（至死刑、無期徒刑之法定刑部分，依法不得加重）。
    查被告甲○○運輸第一級毒品海洛因入境，雖已對社會造成毒品氾濫之危害，惟
    因其係積欠綽號「小林」男子之債務無力清償，受到小林之蠱惑，一時失慮，致
    觸犯重法，且非該運毒集團之首謀成員，亦非最終利益之歸屬者，對整個運毒集
    團之網絡瞭解有限，顯然其參與犯罪之情節較為輕微；況調查人員查獲被告甲○
    ○後，因被告甲○○完全配合，而順利逮捕幕後首腦成員之一，有法務部調查局
    苗栗縣調查站之執行報告一紙在卷足稽（參見九十三年度偵字第一九五七號偵查
    卷第八十頁）；再者，被告甲○○係以吞服方式運輸毒品，運輸之數量有限，遠
    非以其他貨物夾帶或漁船走私方式動輒數十公斤可比擬，是茍不論被告甲○○運
    輸之數量，仍處以法定刑死刑或無期徒刑，無異鼓勵運輸及販毒之人，從事大量
    毒品之運輸及販賣，顯非毒品危害防制條例遏止毒品氾濫之立法本旨，因此本院
    認為本案縱處被告甲○○最輕法定刑之無期徒刑，仍嫌過重，且偵查及公訴檢察
    官一再請求本院給予被告甲○○減刑之寬典，本院爰依刑法第五十九條之規定，
    酌量減輕其刑。爰審酌被告甲○○運輸毒品海洛因之數量尚非龐大，所得報酬不
    多，尚無意在販賣之具體事證，又能配合檢調單位，揪出幕後首腦成員之一，及
    犯後能坦白承認，深表悔意等一切情狀，量處被告甲○○如主文所示之刑，並依
    法宣告褫奪公權八年，以資懲儆。至檢察官雖具體求刑十年，惟本院認為被告甲
    ○○前後六次運輸毒品闖關成功，除扣案之毒品外，其餘毒品可能已經流入市面
    ，對國家社會及民族健康危害不小，若不讓其長期在監所內深切反省，不足以弭
    平其對國家社會所造之罪孽，故本院認為檢察官之具體求刑，稍嫌過輕，附此敘
    明。
三、至扣案之海洛因六十個合計淨重二百九十一點三七公克，均係第一級毒品，應依
    毒品危害防制條例第十八條第一項前段之規定宣告沒收銷燬之。另毒品之外包裝
    共重一百四十三點九三公克，均係綽號「小林」之男子所提供，用以供犯本案犯
    罪所用之物，復無其他之人出面主張權利，應認就是綽號「小林」之人所有，且
    該毒品包裝既經鑑定機關就之與毒品分別鑑析其重量，從上開法務部調查局之鑑
    定通知書即可得知，足證與毒品並無不可析離之關係，故上開外包裝應另依毒品
    危害防制條例第十九條第一項之規定，予以宣告沒收（最高法院九十年度台上字
    第五一七二號、八十八年度台上字第五０三三號判決要旨參照）。又被告甲○○
    前後運輸所得報酬共三十萬元，則應依毒品危害防制條例第十九條第一項之規定
    沒收之，如全部或一部不能沒收時，以其財產抵償之（按應追徵其價額，必限於
    所得者為金錢以外之其他財物，本案被告甲○○運輸毒品所得係金錢，自不發生
    追徵其價額問題，最高法院九十二年度台上字第一二八八號判決要旨足資參照）
    。
據上論斷，應依刑事訴訟法第二百九十九條第一項前段，毒品危害防制條例第四條第
一項、第十八條第一項前段、第十九條第一項，懲治走私條例第二條第一項、第十一
條，刑法第十一條、第二十八條、第四十七條、第五十五條前段、第五十六條、第五
十九條、第三十七條第二項，判決如主文。
本案經檢察官黃智勇到庭執行職務。
中　　　華　　　民　　　國　　　九十三　　　年　　　十二　　月　　九　　日
                                  臺灣苗栗地方法院刑事第二庭
                                      審判長法　官  柳 章 峰
                                            法　官  黃 怡 玲
　　                                      　法  官  張 文 毓
右正本證明與原本無異。
如不服本判決，應於送達後十日內向本院提出上訴狀（須附繕本），上訴於臺灣高等
法院臺中分院。
                                            書記官  歐 明 秀
中　　　華　　　民　　　國　　　九十三　　　年　　　十二　　月　　九　　日
附錄論罪科刑法條
毒品危害防制條例第四條
製造、運輸、販賣第一級毒品者，處死刑或無期徒刑；處無期徒刑者，得併科新台幣
一千萬元以下罰金。
製造、運輸、販賣第二級毒品者，處無期徒刑或七年以上有期徒刑，得併科新台幣七
百萬元以下罰金。
製造、運輸、販賣第三級毒品者，處五年以上有期徒刑，得併科新台幣五百萬元以下
罰金。
製造、運輸、販賣專供製造或施用毒品之器具者，處一年以上七年以下有期徒刑，得
併科新台幣一百萬元以下罰金。
前四項之未遂犯罰之。
毒品危害防制條例第十八條
查獲之毒品及專供製造或施用毒品之器具，不問屬於犯人與否，均沒收銷燬之。但合
於醫藥或研究之用者，得不予銷燬。
前項合於醫藥或研究用毒品或器具之管理辦法，由法務部會同行政院衛生署定之。
毒品危害防制條例第十九條
犯第四條至第九條、第十二條、第十三條或第十四條第一項、第二項之罪者，其供犯
罪所用或因犯罪所得之財物，均沒收之，如全部或一部不能沒收時，追徵其價額或以
其財產抵償之。
為保全前項價額之追徵或以財產抵償，得於必要範圍內扣押其財產。
犯第四條之罪所使用之水、陸、空交通工具沒收之。
懲治走私條例第二條
私運管制物品進口、出口逾公告數額者，處七年以下有期徒刑，得併科新臺幣三百萬
元以下罰金。
以犯前項之罪為常業者，處三年以上十年以下有期徒刑，得併科新臺幣五百萬元以下
罰金。
第一項之未遂犯罰之。
第一項所稱管制物品及其數額，由行政院公告之。
